【裁判字號】    95,婚,264
【裁判日期】    950925
【裁判案由】    離婚
【裁判全文】
臺灣花蓮地方法院民事判決               95年度婚字第264號
原      告  乙○○
被      告  甲○○
上列當事人間離婚等事件，本院判決如下：
    主  文
准原告與被告離婚。
訴訟費用由被告負擔。
    事實及理由
一、原告起訴主張：原告乙○○與被告甲○○於民國89年9月1日
    結婚，惟婚後，被告自89年間起即因多次犯毒品等罪，在看
    守所及監獄之間進進出出，使二人完全無法過正常之婚姻生
    活，而原告一再給被告機會，但被告仍一直犯毒品等罪，二
    人婚姻經被告如此恣意破壞，已無續予維持之可能，認為被
    告之作為已構犯不名譽之罪，及以造成二人間，難以維持婚
    姻之重大事由，因此爰依民法第1052條第1項第10款及同條
    第2項之規定，訴請離婚。
二、被告方面：被告承認與原告自89年間結婚後，即因多次犯罪
    被判刑，經常在看守所及監獄中服刑，最近一次因毒品案件
    ，在94年10月底被判刑1年2月，入監服刑，執畢日期為96年
    8月份止等事實，然不同意離婚，希望原告能再給他一次機
    會，不要現在就提離婚之訴等語。
三、本件原告主張與被告於89年9月1日結婚後，被告自89年間起
    即因多次犯罪，多次入監服刑，至今仍在服刑中，使二人完
    全無法過正常之婚姻生活等事實，業據被告自認屬實，且被
    告並經本院依職權調閱被告甲○○之臺灣高等法院被告前案
    紀錄表核閱結果，被告甲○○確實曾多次犯罪行為，經法院
    判罪入監服刑，而被告自89年結婚後，復因吸食毒品於91年
    間被本院分別裁定觀察勒戒及強治制戒治一年，於91年9 月
    25日戒治執行至92年8月25日止，又因竊盜及毒品案件，經
    本院分別於91年9月24日及同年10月22日判處有期徒刑4月、
    4月確定，定執行刑7月，於92年8月26日送監執行，至93年2
    月17日執行完畢；又因偽造文書案件，經本院於92年12月10
    日判處有期徒刑1年6月確定後，並與前開案件定執行刑2 年
    ，於93年1月12日入監執行，94年6月13日縮刑期滿出監；惟
    被告仍因連續販賣第二級毒品案件，經本院95年7月12日判
    處有期徒刑7年8月，現在仍因前述毒品案件，刻正在臺灣花
    蓮監獄執行中等情屬實，足認原告主張之事實為真。
四、按夫妻之一方，被處三年以上有期徒刑或因犯不名譽之罪被
    處徒刑者，為判決離婚之原因，民法第一千零五十二條第一
    項第十款定有明文。查被告多次因吸食毒品、竊盜、偽造文
    書及販賣第二級毒品等案件被法院判處有期徒刑多年，已如
    前述，其所為構成犯不名譽之罪被處徒刑之離婚法定原因，
    原告據以訴請判決離婚，依法並無不合，應予准許如主文所
    示。
五、據上論結，本件原告之訴為有理由，依民事訴訟法第78條，
    判決如主文。
中    華    民    國    95    年   9    月    25    日
                          臺灣花蓮地方法院家事法庭
                              法     官 吳  順  龍
以上正本係照原本作成。
如對本判決上訴，須於判決送達後20日之不變期間內，向本院
提出上訴狀（應抄附繕本）。
                              書 記 官  廖  春  玉
中    華    民    國    95    年  9    月    25    日


司法院資訊處製作；財團法人民間司法改革基金會備份。
